Thomas Loch

Thomas_Loch@hotmail.com | linkedin.com/in/thomaslloch/ | +31 6 44 287 288

Samenvatting

Embedded developer met sterke probleemoplossende vaardigheden. Mijn nieuwste ervaringen zijn onder meer het ontwikkelen van c++-applicaties voor embedded Linux devices, met behulp van QT, CMAKE, visuele studio. Met een sterke focus op productkwaliteit door het opzetten en onderhouden van CI-pijplijnen met behulp van Microsoft TFS. Eerdere ervaringen met cloudworkflows van Microsoft, samen met Azure Dev-Ops pijpleidingen aanleggen. Ik heb ook in een elektronica productie omgeving gewerkt, gericht op pcb-ontwikkeling en productievaardigheid. Sterke professional met een Bachelor of Aviation van de Griffith University.

Opleiding

2019, Working Talent, Netherlands

IoT Masterclass

2018 - On Hold, University of Southern Queensland, Australia

Bachelor of Engineering (Honours) Majoring in Computer Systems

2009 - 2012, Griffith University, Australia

Bachelor of Aviation, Graduate Diploma of Flight Management

2007 - 2008, Metropolitan South Institute of TAFE

Certificate III in Computer Aided Drafting

2004 - 2008, Loganlea State High School

High School Certificate Year 12

Certificaten

Microsoft 70-483 Programming in C#

Werkervaring

03/2020 - Current, Euphoria Software (Cabman)

Embeded Developer

- Taximeter MDT (Mobile data terminal): Binnen een team van 6 hebben we dit nieuwe product opgebouwd om de verouderingsoplossing te vervangen momenteel op zijn plaats. Deze nieuwe hardware-evolutie heeft de integraties mogelijk gemaakt van nieuwe technologieën zoals Bluetooth en NFC. Als team zijn we verantwoordelijk geweest voor het product klaar maken voor de Nederlandse regelgeving terwijl het zich tegelijkertijd ontwikkelt nieuwe functies om buitenlandse klanten aan te trekken. De afgelopen jaren ben ik steeds meer geïnteresseerd in de kwaliteit van het product, door het gebruik van apparaatgezondheid monitoring en het voorstellen en implementeren van codekwaliteitscontroles en -statistieken.
- o Gebruikte tools: C++, QT, CMAKE, Linux, Python, C#, SQL, Git, Scrum, TFS YAML pipelines.

03/2019 - 11/2019, Atos (via Working Talent)

IoT Developer

- Medical Smart Fridge: Medische koelkast die medicijnen bij kan houden door gebruik te maken van RFID-technologie. Dit zou een grote kost besparing kunnen betekenen voor ziekenhuizen i.v.m. kwaliteit, hoeveelheid, locatie. Ik was betroken met het hardware gedeelte, waar ik verantwoordelijk was voor vendor selection (juiste onderdelen inkopen), hardware samenstellen en solderen, en het schrijven van de hardware code (C++)
- Connectivity Platform: Een platform waar data uit een aanspreek punt gehaald kan worden.
 De data kan via allerlei manieren binnenkomen (Lora, NB-iot, BLE, Wifi). Ik ben betroken bij dit project als scrum-master en als hardware programmeur (Arduino) voor een bepaalde use-case.
- o Gebruikte tools: C#, ASP.NET Core, C++, Arduino, Git, Scrum, Azure, SQL, Azure devops pipelines.

11/2017 - 01/2019, Loch Engineering

Eigenaar

- Het ontwerpen en asemblage voor aangepaste mechanische toetsenborden
- o Gebruikte tools: Altium Designer, KiCad, Autodesk Inventor, C#, C++, Git.

07/2016 - 11/2017, Pacific Data Systems Australia Pty. Ltd.

Production Technician | R&D Technician

- Assemblage en testen van bedrijfsproducten, gebruik van machines en handgereedschap.
- Assemblage van printplaten, met behulp van een pick-and-place-machine en reflow-oven.
- Assemblage van R&D prototypes, met handgereedschap, tot 0402-formaat componenten.
- Programmering, foutopsporing en montage van R&D-printplaten.
- Het ontwerpen van printplaten, aan strikte ontwerpnormen op basis van productbehoeften.
- Een up-to-date inventaris bijhouden van alle componenten en de stuklijst onderhouden van alle bedrijfsproducten.
- o Inhouse modbus-testsoftware maken met C#.

11/2013 - 07/2016, Aldi

Assistent Store Manager (from 10/2014) | Workplace Health & Safety Officer

- Uitzonderlijke klantenservice.
- Verantwoordelijkheid van alle winkelgeld.
- Ervoor zorgen dat alle ploegenarbeid plaatsvindt zoals gepland, altijd binnen de bedrijfsprocedure van het bedrijf.
- Personeelsopleiding en onderhoud van normen onder al het personeel.

Competenties

Talen

- Engels
- Nederlands

Computer software | languages

- o C/C++ Embedded Linux device, arduino.
- C# Microservices, interne tooling, testsoftware met RS485 / Modbus.
- Python Scripting voor bepaalde CI pipleines, bouwprocess scripts.
- AutoCAD 2d/DXF voorbereiding op productie.
- Inventor 3d modellen en plaatwerkontwerp.
- Altium 2-4 lagen ontwerp, tot 0402-formaat.
- HTML/JavaScript Eenvoudig websiteontwerp, puur JavaScript, bootstrap.
- Git multi-team projecten.
- SQL grote data queries, onderhoud.

Other

• Ik heb mijn eigen bedrijf gerund met het ontwerpen en verkopen van aangepaste mechanische toetsenborden.

Luchtvaart

License

Commerciële vliegbrevet 11/04/2012 | Training voltooid bij de Airline Academy of Australia. Privé vliegbrevet 18/07/2011 | Training voltooid bij de Airline Academy of Australia.

Total Time: 240 Hrs | PIC: 80 Hrs

Rating & Endorsements

- Single Engine (<5,700 kg)
- Multi Engine Command Instrument Rating
- Beechcraft Duchess BE76
- Manual Propeller Pitch Control
- Retractable Undercarriage
- Tailwheel Undercarriage

Referenties

Vincent Bekker

Head of development Contactgegevens op aanvraag beschikbaar

Guido van der Sluis

I4.0 / IoT Business & Technology Consulting +31 6 3028 0307 | guido.vandersluis@atos.net

David Hugman

Production Manager, Pacific Data Systems Australia Pty. Ltd. +61 7 3361 2000 | dhugman@pacdatasys.com.au